臺灣高等法院高雄分院刑事判決　　　　　　　　　九十三年度上訴字第五二八號
　　上　訴　人
　　即　被　告　乙○○
右上訴人因違反槍砲彈藥刀械管制條例案件，不服台灣高雄地方法院九十三年度訴字
第四七五號中華民國九十三年四月三十日第一審判決（起訴案號：台灣高雄地方法院
檢察署九十三年度偵字第一五四九號），提起上訴，本院判決如左：
    主  文
上訴駁回。
    事  實
一、乙○○甲知可射發子彈具有殺傷力之改造手槍及具有殺傷力之子彈，均屬槍砲彈
    藥刀械管制條例列管之槍砲，未經許可不得寄藏，竟於民國九十二年十二月間某
    日，受真實姓名年籍不詳綽號「阿輝」之成年男子委託，代為保管可發射子彈具
    有殺傷力之仿 GLOCK廠17型半自動手槍製造之玩具手槍換裝土造金屬槍管而成之
    改造手槍一支（含彈匣一個，槍枝管制編號：0000000000號）及均具
    有殺傷力，直徑約8.9mm金屬彈頭之土造子彈三顆、口徑9mm之制式子彈二顆，將
    之藏放於高雄縣鳳山市○○路台新村三巷二九號之三住處內，而未經許可無故
    寄藏該批具有殺傷力可發射子彈之改造手槍及具有殺傷力之子彈。嗣於九十三年
    一月十二日下午十時十分許，乙○○攜帶前述改造手槍及直徑約 8.9mm金屬彈頭
    之土造子彈三顆，前往高雄市○○區○○路一一七八號「蜘蛛網網咖」時，為警
    查獲，並扣得前述改造手槍一支及土造子彈三顆（經鑑驗試射一顆），乙○○帶
    同員警至前揭住處搜出前述口徑9mm之制式子彈二顆並扣押之。
二、案經高雄市政府警察局刑警大隊報請臺灣高雄地方法院檢察署檢察官偵查起訴。
    理  由
一、訊據上訴人即被告乙○○直承右揭犯行不諱，於原審審理時亦同此坦承無異，並
    有警方搜索扣押筆錄、扣押物品目錄表與查獲照片三幀在卷可稽，復有上開改造
    手槍一支（含彈匣一個）、制式子彈二顆、土造子彈三顆（經鑑驗試射一顆）扣
    案足資佐證（見警卷第十六至十八、二十一頁）。而扣案之改造手槍、子彈經送
    內政部警政署刑事警察局鑑驗結果「(一)送鑑改造手槍認係仿GLOCK廠17型半自動
    手槍製造之玩具手槍換裝土造金屬槍管而成之改造手槍，機械性能良好，可擊發
    適用之子彈，認具殺傷力。(二)送鑑子彈五顆，其中三顆認均係直徑約8.9mm金屬
    彈頭之土造子彈，經採樣一顆試射，可擊發，認具殺傷力。另二顆子彈實均係口
    徑9mm之制式子彈，認具殺傷力」等情，有內政部警政署刑事警察局九十三年二
    月十七日刑鑑字第０九二００一二七八三號槍彈鑑定書一份附卷可稽（見偵查卷
    第二十三至二十九頁），經核被告之自白與事實相符，自可採為認定事實之依據
    。本件事證甲確，被告犯行應堪認定。
二、按槍砲彈藥刀械管制條例所謂之「寄藏」，係指受他人之委託代為保管，其保管
    之本身所為之「持有」，既係「寄藏」之當然結果，法律上自宜僅就「寄藏」行
    為為包括之評價，不應另就「持有」予以論罪（最高法院七十四年台上字第三四
    ００號判例意旨參照）。核被告受綽號「阿輝」之成年男子委託保管上開具有殺
    傷力之改造手槍及子彈之犯行，係犯槍砲彈藥刀械管制條例第十一條第四項之未
    經許可寄藏可發射子彈具有殺傷力之改造手槍罪及同條例第十二條第四項之未經
    許可寄藏子彈罪。被告以一行為同時寄藏可發射子彈具有殺傷力之改造手槍及子
    彈，係一行為觸犯數罪名，為想像競合犯，應從一重之未經許可寄藏可發射子彈
    具有殺傷力之改造手槍罪處斷。又被告持有上開改造手槍及子彈為寄藏之當然結
    果，不另論以持有罪，附此敘甲。
三、原審依槍砲彈藥刀械管制條例第十一條第四項、第十二條第四項，刑法第十一條
    前段、第五十五條、第四十二條第二項、第三十八條第一項第一款，罰金罰鍰提
    高標準條例第二條，現行法規所定貨幣單位折算新臺幣條例第二條，並審酌被告
    未經許可寄藏上開改造手槍及子彈，危害社會治安甚鉅，本不宜輕縱，惟念其並
    未持以犯罪，惡性尚非嚴重，誤交損友，且犯罪後坦承犯行，態度良好等一切情
    狀，量處有期徒刑壹年肆月，併科罰金新臺幣伍萬元，並就罰金部分諭知如易服
    勞役以新臺幣玖佰元即銀元佰元折算壹日之折算標準。至扣案之仿GLOCK廠17
    型半自動手槍製造之玩具手槍換裝土造金屬槍管而成之改造手槍一支（含彈匣一
    個，槍枝管制編號：0000000000號）及直徑約8.9mm金屬彈頭之土造
    子彈二顆、口徑9mm之制式子彈二顆，均具有殺傷力，已如前述，係屬違禁物，
    均應依刑法第三十八條第一項第一款規定宣告沒收。並敘甲另扣案之直徑約
    8.9mm金屬彈頭之土造子彈一顆，於鑑驗時經試射完畢，所餘彈殼已無殺傷力，
    非屬違禁物，不予沒收等語。認事用法尚無不合，量刑亦稱妥適，被告上訴意旨
    並不否認犯罪，空言指摘原判決量刑過重不當，並無可取，為無理由，應予駁回
    。
據上論斷，應依刑事訴訟法第三百六十八條，判決如主文。
本案經檢察官邱榮藏到庭執行職務。
中        華        民        國  九十三    年    十一    月     九     日
  臺灣高等法院高雄分院刑事第二庭
                                  審判長法官  林正雄
                                        法官  黃壽燕
                                        法官  陳啟造
右正本證甲與原本無異。
如不服本判決應於收受本判決後十日內向本院提出上訴書狀，其未述上訴理由者，
並得於提起上訴後十日內向本院補提理由書狀（均須按他造當事人之人數附繕本)「
切勿逕送上級法院」。
                                      書記官  黃琳群
中    華    民    國      九十三      年      十一      月     十二     日
本件論罪科刑法條：
槍砲彈藥刀械管制條例第十一條
未經許可，製造、販賣或運輸第四條第一項第一款所稱其他可發射金屬或
子彈具有殺傷力之各式槍砲者，處五年以上有期徒刑，併科新臺幣一千萬
元以下罰金。
未經許可，轉讓、出租或出借前項所列槍砲者，處三年以上十年以下有期
徒刑，併科新臺幣七百萬元以下罰金。
意圖供自己或他人犯罪之用，而犯前二項之罪者，處無期徒刑或七年以上
有期徒刑，併科新臺幣一千萬元以下罰金。
未經許可，持有、寄藏或意圖販賣而陳列第一項所列槍砲者，處一年以上
七年以下有期徒刑，併科新臺幣七百萬元以下罰金。
第一項至第三項之未遂犯罰之。
槍砲彈藥刀械管制條例第十二條
未經許可，製造、販賣或運輸子彈者，處一年以上七年以下有期徒刑，併
科新台幣五百萬元以下罰金。
未經許可，轉讓、出租或出借子彈者，處六月以上五年以下有期徒刑，併
科新台幣三百萬元以下罰金。
意圖供自己或他人犯罪之用，而犯前二項之罪者，處三年以上十年以下有
期徒刑，併科新台幣七百萬元以下罰金。
未經許可，持有、寄藏或意圖販賣而陳列子彈者，處五年以下有期徒刑，
併科新台幣三百萬元以下罰金。
第一項至第三項之未遂犯罰之。
